【裁判字號】    97,交聲,733
【裁判日期】    970529
【裁判案由】    交管條例聲異
【裁判全文】
臺灣板橋地方法院交通事件裁定         97年度交聲字第733號
原處分機關  交通部公路總局臺北區監理所
異  議  人
即受處分人  甲○○
上列異議人即受處分人因違反道路交通管理處罰條例事件，對於
交通部公路總局臺北區監理所中華民國97年3 月24日所為之處分
（原處分案號：北監自裁字第裁40-C00000000號），聲明異議，
本院裁定如下：
    主  文
異議駁回。
    理  由
一、原處分意旨略以：異議人即受處分人甲○○於民國97年2 月
    5 日10時20分許，駕駛車號8373-DX 號自用小貨車，行經臺
    北縣土城市○○路○ 段與福仁街之交岔路口時，有「闖越紅
    燈（中央路直行）」之違規行為，經警員當場攔停，並填製
    臺北縣政府警察局北縣警交字第C00000000 號舉發違反道路
    交通管理事件通知單（下稱舉發通知單）舉發，並經原處分
    機關於97年3 月24日以北監自裁字第裁40-C00000000號違反
    道路交通管理事件裁決書，依道路交通管理處罰條例第53條
    第1 項之規定，裁處罰鍰新臺幣（下同）2,700 元，並依同
    條例第63條第1 項第3 款之規定，記違規點數3 點。
二、異議意旨略以：伊當日係經警員目視攔查，然該警員攔查處
    之路段略具弧度，並有數個突出招牌遮擋，且距離伊所通過
    之號誌相隔98公尺之遠，從舉發位置以目視判斷，易有視角
    上之差異，且伊所見之號誌與警員所見之號誌相差有46公尺
    遠，伊於通過時所見之燈號即可能為綠燈將滅之倒數幾秒，
    黃燈時間僅3 秒，伊根本無法在3 秒內通過46公尺，另該處
    設有雙停止線，且第二停止距離為過燈號後29公尺，顯然設
    置有問題，造成警員認定闖紅燈之誤判可能性，且亦無積極
    性證據佐證，為此聲明異議，請求撤銷原處分云云。
三、按汽車駕駛人，行經有燈光號誌管制之交岔路口闖紅燈者，
    處新臺幣1,800 元以上5,400 元以下罰鍰；又汽車駕駛人駕
    駛汽車違反道路交通管理處罰條例第53條規定者，除應依該
    條所規定之罰鍰處罰外，並記違規點數3 點，道路交通管理
    處罰條例第53條第1 項、第63條第1 項第3 款分別定有明文
    。
四、經查：
  (一)臺北縣土城市○○路○ 段與福仁街之交岔路口設置有燈光號
    誌管制一節，為異議人所不爭執，並經證人即本件舉發警員
    乙○○於本院訊問時證述明確，堪信屬實。再異議人於前揭
    時、地，駕駛車號8373-DX 號自用小貨車違規闖紅燈之情，
    亦據證人即警員乙○○於本院訊問時證稱：我當時是在執行
    金融機構的巡守的勤務，我當時站在土城中央路2 段121 巷
    口，我當時看著中央路與福仁街口的紅綠燈轉換，我那時候
    看到異議人的汽車闖紅燈，而且當時是有2 台汽車，及1 輛
    機車同時闖紅燈，而異議人是第2 輛闖紅燈的汽車等語明確
    （見本院97年5 月12日訊問筆錄第2 頁），參以證人乙○○
    係於執行勤務當中，偶然發現本件違規事實，衡情應無設詞
    攀誣，或虛構違規事實以陷害異議人之可能。況警員執行公
    務時，本身即受有行政懲處責任之監督，且其到庭具結作證
    ，更係以刑事責任擔保其證言之真實性，故證人前開證述內
    容，以及其所紀錄舉發之本件違規事實，應無不可採信之處
    。異議人雖以前詞置辯，然依證人乙○○於本院訊問時具結
    所證：（問：你確實有看到異議人的車號？）是。而且我把
    2 輛闖紅燈的汽車都攔下來，2 輛都有開罰單，另外闖紅燈
    的機車來不及攔下來，他就騎乘走了。我是在站在巷子的路
    口，是靠路邊的位置，銀行是在我的右手邊，我看他們闖紅
    燈就站在路中央攔車。（問：你所站的位置可以看到前面交
    岔路口的紅綠燈嗎？）可以，該路口是1 個Ｔ型路口，該路
    口有3 個紅綠燈，我3 個紅綠燈都可看得到。我是早上的時
    候舉發的，天氣很好，光線很明亮等情觀之（見本院97年5
    月12日訊問筆錄第2 、3 頁），可知證人乙○○確有親眼目
    擊異議人駕車違規闖紅燈之情形，始攔停異議人所駕之車輛
    甚明，異議人猶空言辯稱該路段有弧度，警員係誤判云云，
    無非卸責之詞，難以採信。至異議人又辯稱：本件並無積極
    證據佐憑云云，然對於駕駛人闖紅燈之違規行為，法無明文
    須以照片或錄影紀錄憑以認定，自應由行政機關本於職權調
    查一切證據後認定之，否則，倘要求一律須以照片或錄影紀
    錄證明，非但虛耗國家資源，且顯然違反道路交通行政具有
    之機動、迅速、多元特性，有害主管機關稽查不法、維護道
    路交通安全之行政目的。故執勤員警本乎個人之感官知覺，
    親自見聞客觀情狀所為之證述，亦屬合法之證據資料，倘經
    調查結果，認其證詞明確，無故意構陷及錯認誤判之虞，具
    有相當之證明力，據以認定違規事實成立者，洵屬法之所許
    。從而，異議人所辯無其他積極證據可以證明本件違規云云
    ，顯有誤會。
五、綜上所述，本件異議人確有於前揭時、地，有「闖越紅燈（
    中央路直行）」之違規行為，事證明確。從而，原處分機關
    依道路交通管理處罰條例第53條第1 項之規定，裁處罰鍰2,
    700 元，並依同條例第63條第1 項第3 款之規定，記違規點
    數3 點，其認事用法均無違誤，裁罰亦無不當，本件異議為
    無理由，應予駁回。
據上論斷，應依道路交通管理處罰條例第87條第2 項，道路交通
案件處理辦法第19條，裁定如主文。
中    華    民    國    97    年    5     月    29    日
                  交通法庭    法  官  鄧雅心
以上正本證明與原本無異。
如不服本裁定，應於送達後5 日內，向本院提出抗告狀。
                              書記官  王小芬
中    華    民    國    97    年    5     月    29    日


司法院資訊處製作；財團法人民間司法改革基金會備份。
